Inventaris van de archieven van de Intendance van het Kroondomein en de Hofhouding van Koning Lodewijk Napoleon en de Franse Keizer
Nationaal Archief, Den Haag
- Supplement., X.
  - 10 dozen, bevattende koopbrieven en transporten van enige huizen enz., gekocht door de Koning van Holland., 395-404
    - Te Haarlem:, 396L-401
      - Een huis en erf in zeker laantje in de Noorder Krommelaan uitkomende op de Kleine Houtweg, Overdracht door Jacob Luijcas van der Marese aan Andreas HOs; Overdracht door Daniel Salumbijn aan Jesaias Cugnion; Overdracht door Arent Vermoten, als erfgenaam van zijn broer Frans Vermoten, en Adriaen Jonkheer, echtgenoot van Marijtje Andries Hos, erfgename van Andries Hos, aan Daniel Salumbijn; Overdracht door Jesaias Cugnion ana Willem Straalman, koopman te Amsterdam; 1716-1751; 1716-02-15; 1730-10-21; 1734-02-02; 1751-10-27; 396W; 4 charters en 10 stuikken
      - Een huis en erf met een tuin daarachter in de Noorder Krommelaan getekend met nr. 3 uitkomende op de Kleine Houtweg, Overdracht door de erfgenamen van Gerrit Keijser aan IJsaack Davids Misseris; Overdracht door de erfgenamen van IJsaacq Davids Masseris aan Gerrit Gerritsz Schuijllenburg; Overdracht door de erfgenamen van Gerart erritsz Schuijlenburg aan Frederik van de Waereld en Jan de Haan; Overdracht door Frederik van der Waereld en Jan de Haan aan Willem Straalman, koopman te Amsterdam; 1703-1752; 1703-06-09; 1726-12-04; 1734-08-20; 396X; 4 charters en 4 stuikken
      - Een tuin vna 12 (in 1723 16) roeden in de Zuider Krommelaan in 1754 omschreven als de buitenplaats Welgelegen buiten de Grote Houtpoort, met bijbehorende huizingen, Overdracht door erfgenamen van Catharina van Heulen aan Jacobus de Vert; Overdracht door Jacobus de Vert aan Thobias Pellecom; Overdracht door Thobias Pellecom aan Jacobus van Aerdenburgh; Overdracht door jacobus van Aerdenburgh van een tuin van 16 roeden aan Cornelis Eggeveen; Overdracht door Willem Straalman van een buitenplaats genaamd Welgelegen buiten de Grote Houtpoort met bijbehorende huizinen aan Jan Leonard Appolt en Pierre Jean Baptiste Dangirard; 1701-1723, 1754; 1701-09-24; 1716-04-24; 1721-09-27; 1723-01-06; 1754-06-22; 396Y; 5 charters
      - Een huis en erf genaamd de Witte Kroon aan de westzijde van de Kleine Houtweg tussen de Noorder en Zuider Krommelaan, Overdracht door Anthonij de Viries aan Rijk Mensingh; Overdracht door de erfgenamen van Rijk Mensing aan Jan Leonar Appolt en Pierre Jan Baptits Dangirard; 1736-1763; 1736-04-19; 1763-03-10; 396Z; 2 charters en 5 stukken
      - Diverse Stukken A.A. Koopbrieven enz. van een huis en erve aan de westzijde van de Kleine Houtweg buiten de Kleine Houtpoort ao 1762, 397
        B.B. Koopbrieven enz. van twee huizen met erven buiten de Kleine Houtpoort ao 1762.
        C.C. Koopbrieven enz. van een huis en tuin, genaamd de "Zeventien wapens" op de Kleine Houtweg ao 1762.
        D.D. Koopbrieven enz. van twee huizen en erven buiten de Kleine Houtpoort ao 1762.
        E.E.F.F. Koopbrieven enz. van een kamer met de erve buiten de Kleine Houtpoort alsmede van een huis en erve aldaar ao 1765.
        G.G. H.H, I.I, K.K, L.L, M.M, ontbreekt.
        N.N. ontbreekt.
        O.O. Koopbrieven enz. van een huis en erve aan de Kleine Houtweg ao 1770.
        P.P. Koopbrieven enz. van een huis, erve en tuintje aan de Kleine Houtweg ao 1770.
        Q.Q. Koopbrieven enz. van een ledige grond of erf van twee geamoveerde huizen aan de Kleine Houtweg ao 1770.
        R.R. Koopbrieven enz. van het erf van een geamoveerd huis aan de Houtweg bij Haarlem ao 1770.
        S.S.T.T. Koopbrieven enz. van een huis en erve aan de Kleine Houtweg ao 1777.
        U.U. Koopbrieven enz. van de grond van een tuin buiten de Grote Houtpoort ao 1770.
      - Diverse Stukken, 398
        V.V. Koopbrieven enz. van de grond van een tuin ao 1770.
        W.W. Koopbrieven enz. van een plaisierplaatsje genaamd Houtenbaan ao 1785.
        X.X. Koopbrieven enz. van een tuin in de Noorder Krommelaan ao 1790.
        Y.Y. Koopbrieven enz. van een tuin genaamd Oudenhout ao 1782.
        Z.Z. ontbreekt.
        A,B,C,D,E,F, ontbreekt.
      - Diverse Stukken, 399
        No. 1. Een pakket geintituleerd: Oude afgedane papieren, relatif de hofstede Welgelegen, cum annexis, die geen waarde meer hebben.
        No. 2. ontbreekt.
      - Diverse Stukken, 400
        No. 3. Een pakket met oude stukken en transporten van de buitenplaats Buitenzorg, de laatste van 1788.
        No. 4. Een pakket met transporten van een huis, erve en tuin aan de Kleine Houtweg ao. 1761.
        No. 5. Een pakket met transporten van een huis, erve en tuintje aan de Kleine Houtweg ao. 1780.
        No. 6. Een pakket van een tuin aan de Kleine Houtweg ao. 1788.
      - Diverse Stukken, 401
        No. 7. Een pakket van de grond van een tuin aan de Houtweg. ao. 1791.
        No. 8/9 Een pakket van twee tuingronden aan de Grote Houtpoort en in de Noorder Krommelaan ao. 1778.
        No. 10. Een pakket van de grond en opstal van een tuin aan de Baan. ao. 1788.
        No. 11. Een pakket van een plaisirtuin aan de oostzijde van de Baan. ao. 1786.
        No. 12. Een pakket van een stal, koetshuis en meestuin aan de Twijnderslaan met een inventaris der stukken ao. 1783.
        No. 13. Een pakket van een huis en erve buiten de Kleine Houtpoort ao. 1770.
        No. 14. Een pakket van een huis, erve en tuintje buiten de Kleine Houtpoort ao. 1783.
        15/16. Een pakket van de buitenplaats Zorgvliet en het erf van een afgebrande molen ao. 1807.
        17. ontbreekt.
        18. ontbreekt.
        1 pakket bevattende:
        Koopbrief van den huize Welgelegen c.a. gekocht door de Koning van Helland. Aug. 1808.
        Overeenkomst tussen burgemeesters en regeerders der stad Haarlem en de eigenaar van den huize Welgelegen, betreffende verplanting van de Kleinen of Nieuwen Hout. Dec. 1790.
        Contract tussen P.Kops en J.Teyler wegens het gebruik van de moestuin aan de Elschilderssloot 5 dec. 1778.
        Huur-cedul van de gronden van Vliedzorg, ingaande 1 okt. 1790.
        Verkoop-conditiën van de buitenplaats Vliedzorg 19 aug. 1809.
        Een register, bevattende notitie van papieren, behorende tot de hofstede Welgelegen en andere, door Lodewijk Napoleon in 1808 te Haarlem gekocht. 1 deel.
    - Te Utrecht, 402-404
      - Diverse stukken, 402
        1. Transport van het huis van ...Vos, compleet sedert ao. 1721.
        2. Transport van J.A. Meelbleem, sedert ao. 1757.
        3. Transport van Strick van Linscheten, sedert ao. 1780. (mankeert het bewijs dat de testateur eigenaar is.)
        4. Transport van een huis op de Drift, (ontbreken de bewijzen tot op C.J. van Nellesteyn, die op de 21 aug. 1807 hetzelve aan de Kock heeft getransporteerd.)
        5. Transport van het huis van de weduwe Kres, compleet sedert 1778. (mankeert het bewijs, dat gezegde weduwe dit huis van haar man geërfd heeft.)
        6. Transport van het huis van professor Van Oort, compleet sedert ao. 1689.
        7. Transport "du sépulere à l'église St.Jean depuis l'an 1808."
        Niet raadpleegbaar
      - Diverse Stukken, 403
        8. Transport van een huis omtrent de Wittevreuwenbrug van ao. 1807 en vroegere jaren.
        9. Transport van het huis van Johannes van Doelen compleet sedert ao. 1701 tot ao. 1779, doch geen bewijzen, hoe de verkoper eigenaar is geworden.
      - Diverse Stukken, 404
        10. Transport van het huis van Zwellengrebel, compleet van ao. 1700 tot ao. 1809.
        11. Transport van het huis van de weduwe Troostwijk. (ontbreken de bewijzen.)
        12. Een pakket transporten van het huis van Rudolph Johannes Toelaar ao. 1810.
        13. Een pakket transporten van T. van Tentum (Remonstrants leraar) ao. 1809.
        14. Een pakket transporten van professor Rossijn. ao. 1809.
        16. Transport van het huis van Van Koten, compleet sedert ao. 1746.
        18. Transport van het huis van J. van Ingen van ao. 1732. tot ao. 1773. (ontbreekt het bewijs hoe J.v.Ingen eigenaar geworden is.)
        19. Transport van het huis van twee huizen van J.F. Eger, compleet sedert ao. 1739.
        20. Transport van het huis van het huis van Ter Lingen. (ontbreken de bewijzen tot op ao. 1809.)
        Koopbrieven van een huis te Leiden, om in te richten als weeshuis. 1808.
  - Verschillende inventarissen van de archieven van het kroondomein., 405; 1 pakket
  - Domein rekening van Steenwaard 1813, (met inliggende documenten)., 406
  - Domein rekening van de Pleij 1813, (met inliggende documenten.), 407
  - Heffingsregister en journaal van ontvang van het domein Dieren., 1812-1813; 408
    Restant rekeningen 1812-1813.
    Houtverkoping 1811 en 1812. 1 pak
  - Journal des dépenses de la cuisine pour la maison du Roi., Octobre - novembre 1806; 409; 1 deel
  - Generale staat der domeinen van de Kroon, herkomstig van het kapittel te Xanten, thans geadministreerd wordende door de rentmeester der domeinen W.H.Roeloffzen te Malburgen, geformeerd en geëxhibeerd., 28 november 1811; 410; 1 deel. plano
  - Heffingsregister van de domeinen in het zuiden over het jaar, 1812; 411
  - Heffingsregister van de domeinen in het zuiden over het jaar 1813. (de daarin vervatte rekeningen van de rentmeesters afgehoord en gesloten door president, raden en rekenmeesters van de domeinen, in het jaar 1815.), 412; 2 delen
  - Diverse Stukken, 413
    Decrets, arrêtés, approuvés et dispositions du Roi de Hollande, envoyés au Grand Veneur. 1807-1810.
    Réglement pour l'administration générale de la maison du Roi. 1808.
    Correspondance du Grand Veneur 1808-1811.
    Papiers divers, concernant la vénerie. 1808-1810. 1 pak.
  - Staat van de inkomsten der Koninklijke domeinen in Oost-Friesland over de jaren 1807-1808., 414; 1 deel
  - Staten van archiefstukken van de Staatsdomeinen uit 1810-1811 betreffende de voormalige Nassause en Koninklijke domeinen, overgenomen door de directeur der Registratie en Domeinen in het Departement van de Zuiderzee., 1812; 415; 1 omslag
  - "Répertoire du Nord", lijst van cartons en chemises, "Oostvriesland, Generalia, Hoofdkas", bevattende domeinarchivalia voornamelijk betreffende Oost-Friesland., c. 1812-1814; 416; 1 stuk